臺灣臺中地方法院刑事判決　　　　　　　 94年度易字第596號
公　訴　人　臺灣臺中地方法院檢察署檢察官
被　　　告　甲○○　男　39歲.
上列被告因加重竊盜案件，經檢察官聲請簡易判決處刑（94年度
偵字第2503號），本院沙鹿簡易庭認不宜以簡易判決處刑（94年
度沙簡字第153號），移由本院刑事庭改依通常程序審理，暨檢
察官移送併辦（94年度偵字第9565號），被告就被訴事實為有罪
之陳述，經本院合議庭裁定由受命法官獨任進行簡式審判程序，
本院判決如下：
    主  文
甲○○連續攜帶兇器竊盜，處有期徒刑柒月。
扣案活動扳手壹支、十字起子壹支均沒收。
事  實
一、甲○○因其所駕駛之車牌號碼QO-0239號自用小客車之車牌
    因交通罰鍰等欠繳為警查扣，竟基於意圖為自己不法所有之
    概括犯意，連續攜帶兇器於下列時、地竊取他人之自小客車
    車牌：
(一)、於民國93年11月中旬某日晚上某時，在臺中縣沙鹿鎮○○路
    上，持長約15公分客觀上足供兇器使用之金屬鐵製活動扳手
    1支，竊取丁○所有車牌號碼為NW-8555號之自用小客車車牌
    2面 (車牌號碼NW-8555號之自用小客車係丁○所有，於93年
    8月16日上午10時許，在臺中縣沙鹿鎮○○路364號前發現遭
    竊)，並將該竊得之車牌懸掛於自己駕駛之車牌號碼QO-0239
    號自小客車上，嗣於94年1月11日11時35分許，在宜蘭縣蘇
    澳鎮○○路111號前，為警查獲。
(二)、於94年4月16日21時許，在臺中縣大肚鄉○○村○○路的土
    地公廟旁邊，持長均約15公分客觀上足供兇器使用之金屬製
    活動扳手及十字起子各1支，竊取丙○○所有車牌號碼MV-38
    46號自用小客車之車牌2面，並將該竊得之車牌懸掛於自己
    駕駛之車牌號碼QO-0239號自小客車上，嗣於94年4月30日21
    時50分許，在彰化縣員林鎮○○路132號前，為警查獲。
二、案經宜蘭縣警察局蘇澳分局報告臺灣宜蘭地方法院檢察署呈
    請臺灣高等法院檢察署移轉臺灣臺中地方法院檢察署檢察官
    偵查起訴及彰化縣警察局員林分局報告臺灣彰化地方法院檢
    察署呈請臺灣高等法院臺中分院檢察署移轉臺灣臺中地方法
    院檢察署檢察官併案審理。
    理  由
一、訊據被告甲○○對於右揭事實坦承不諱，核與證人丁○、丙
    ○○所述被竊情節相符（臺灣宜蘭地方法院檢察署94年度偵
    字第194號卷第14至15頁、94年度偵字第2503號卷第5至6頁
    ；臺灣彰化地方法院檢察署94年度偵字第3734號卷第8頁）
    ，足認被告自白與事實相符。復有贓物認領保管單2紙（94
    年度偵字第2503號卷第7頁、臺灣彰化地方法院檢察署94 年
    度偵字第3734號卷第10頁）、遭竊車牌照片1幀（臺灣彰化
    地方法院檢察署94年度偵字第3734號卷第11頁）、車牌失竊
    詳細資料畫面3張（臺灣宜蘭地方法院檢察署94年度偵字第1
    94號卷第18頁、臺灣彰化地方法院檢察署94年度偵字第373
    4號卷第12、13頁）在卷可稽，本件事證明確，被告前揭犯
    行，應堪認定。
二、按刑法第321條第1項第3款之攜帶兇器竊盜罪，係以行為人
    攜帶兇器為其加重條件，此所謂之兇器種類並無限制，凡客
    觀上足以對人之生命、身體、安全構成威脅，具有危險性之
    兇器為已足，並不以攜帶之初有行兇之意圖為必要（最高法
    院79年度臺上字第5253號判例意旨參照）。查本案被告持以
    竊取自小客車車牌之活動扳手1支、十字起子1支為金屬材質
    ，質地堅硬，持之攻擊足以傷害人之身體、生命，客觀上足
    供兇器使用，核被告所為，均係犯刑法第321條第1項第3款
    之攜帶兇器竊盜罪。被告前後2次竊盜之犯行，時間緊接，
    所犯構成要件相同，顯係基於概括犯意為之，應依連續犯之
    規定，論以一罪，並加重其刑。公訴人雖僅就被告竊取證人
    丁○所有車牌號碼為NW-8555號之自用小客車車牌2面之竊盜
    犯行提起公訴，惟被告其餘上揭竊盜犯行（即94年度偵字第
    9565 號移送併辦部分），與業據起訴經判決有罪部分有連
    續犯之裁判上之一罪關係，為起訴效力所及，本院自得併予
    審理。爰審酌被告車牌因欠繳交通罰鍰等為警查扣，竟不思
    以合法途逕取回車牌，竟連續攜帶兇器竊取他人之車牌，致
    使證人丁○、丙○○無法正常使用車輛，影響其等之生活作
    息，並對社會秩序產生不良之影響，暨其犯後坦承犯行，態
    度尚稱良好等一切情狀，量處如主文所示之刑。另被告持以
    竊取車牌之活動扳手1支、十字起子1支，為被告所有，業據
    被告供承在卷，雖未扣案，然被告自承前開扳手、起子仍置
    於其家中，復無證據足證前開扳手、起子已滅失而不存在，
    爰均依刑法第38條第1項第2款之規定，宣告沒收。
據上論斷，應依刑事訴訟法第452條、273條之1第1項、第299條
第1項前段，刑法第56條、第321條第1項第3款、第38條第1項第2
款，判決如主文。
本案經檢察官乙○○到庭執行職務。
中　　華　　民　　國　　94　　年　　7 　　月　　14　　日
                        刑事第十四庭  法  官  劉  逸  成
右正本證明與原本無異。
如不服本判決，應於送達後10日內向本院提出上訴狀（須附繕本
），上訴於臺灣高等法院臺中分院。
                                      書記官  謝  惠  雯
中　　華　　民　　國　　94　　年　　7 　　月　　14　　日
附錄論罪科刑法條
中華民國刑法第三百二十條
 (普通竊盜罪、竊佔罪)
意圖為自己或第三人不法之所有，而竊取他人之動產者，為竊盜
罪，處五年以下有期徒刑、拘役或五百元以下罰金。
意圖為自己或第三人不法之利益，而竊佔他人之不動產者，依前
項之規定處斷。
前二項之未遂犯罰之。
中華民國刑法第三百二十一條
犯竊盜罪而有左列情形之一者，處六月以上、五年以下有期徒刑：
一於夜間侵入住宅或有人居住之建築物、船艦或隱匿其內而犯之
者。二毀越門扇、牆垣或其他安全設備而犯之者。
三  攜帶兇器而犯之者。
四  結夥三人以上而犯之者。
五  乘火災、水災或其他災害之際而犯之者。
六  在車站或埠頭而犯之者。
前項之未遂犯罰之。
